【裁判字號】    95,上訴,3386
【裁判日期】    951116
【裁判案由】    違反槍砲彈藥刀械管制條例等
【裁判全文】
臺灣高等法院刑事判決                95年度上訴字第3386號
上  訴  人
即  被  告  乙○○
            甲○○
上二人共同
指定辯護人  黃柏彰律師
上列被告等因違反槍砲彈藥刀械管制條例等案件，不服臺灣板橋
地方法院94年度訴字第2203號，中華民國95年7月20日第一審判
決（起訴案號：臺灣板橋地方法院檢察署94年度偵字第12374號
），提起上訴，本院判決如下：
    主  文
原判決關於未經許可製造可發射子彈具有殺傷之改造手槍部分，
及甲○○執行刑部分，均撤銷。
乙○○共同連續未經許可製造可發射子彈具有殺傷力之改造手槍
，處有期徒刑捌年，併科罰金新台幣拾伍萬元，罰金部分如易服
勞役，以新台幣壹仟元折算壹日。扣案之如附表一編號1至12 所
示之改造槍枝共計拾貳支（各含彈匣壹個），及如附表二應沒收
數量欄所示之改造子彈共伍拾伍顆沒收，暨如附表三編號1至6所
示之工具，均沒收。
甲○○共同連續未經許可製造可發射子彈具有殺傷力之改造手槍
，處有期徒刑柒年肆月，併科罰金新台幣拾貳萬元，罰金部分如
易服勞役，以新台幣壹仟元折算壹日。扣案之如附表一編號1至
12所示之改造槍枝共計拾貳支（各含彈匣壹個），及如附表二應
沒收數量欄所示之改造子彈共伍拾伍顆沒收，暨如附表三編號1
至6所示之工具，均沒收。
    事  實
一、乙○○與甲○○為兄弟，其中乙○○曾因違反槍砲彈藥刀械
    管制條例案件，經臺灣臺東地方法院判處罰金1000元確定，
    於民國87年3月12日執行完畢，甲○○則因違反麻醉藥品管
    理條例案件，經原審法院判處有期徒刑3月確定，於87年6月
    15日執行完畢。二人自93年7月間起，即共同居住在乙○○
    所承租之台北縣樹林市○○街74號3樓處。詎乙○○、甲○
    ○均明知可發射子彈具有殺傷力之改造玩具手槍及子彈，分
    屬槍砲彈藥刀械管制條例第4條第1項第1款、第2款所管制之
    槍砲、彈藥，非經中央主管機關之許可，均不得製造、持有
    。竟其二人竟基於共同製造可發射子彈具有殺傷力之改造手
    槍及子彈之概括犯意聯絡，自93年9月間某日起至94年7月17
    日止，由甲○○或乙○○分別或一同前往台北縣樹林市○○
    街火車站附近某不詳玩具模型店內，分批購得可供改造之模
    型槍、子彈半成品及如附表三編號7所示鐵管等零件後，再
    由其二人，以其等共有如附表三編號1至6所示之電鑽、虎口
    鉗、研磨機等工具，連續在上址或以換裝金屬槍管、或以車
    通槍管內阻鐵之方式，先後製造成可發射子彈、具有殺傷力
    之如附表一所示編號1至12之改造手槍共計12支（均各含彈
    匣1個），復將購得之子彈半成品，先後加填火藥製造成如
    附表二所示具殺傷力之土造子彈共60顆（送驗已試射5顆，
    剩55顆）。
二、嗣經警於94年7月17日8時30分許，持原審法院核發之搜索票
    前往乙○○、甲○○之上開台北縣樹林市○○街74號3樓住
    處搜索，當場在上址及甲○○所有之0496-KC號自用小客車
    內，扣得如附表一所示之具殺傷力槍枝與不具殺傷力槍枝（
    具殺傷力與否如附表一所示，具殺傷力之槍枝共12支，其餘
    不具殺傷力）、如附表二所示具殺傷力子彈與不具殺傷力子
    彈共80顆（具殺傷力與否如附表二所示，具殺傷力之子彈原
    來共60顆，送驗已試射5顆，剩55顆，不具殺傷力之子彈共
    20 顆），及其二人共有且供改造上述槍彈使用之如附表三
    編號1至6所示工具及如附表三編號7所示尚未使用之鐵管。
三、案經台北縣政府警察局移送臺灣板橋地方法院檢察署檢察官
    偵查起訴。
    理  由
壹、程序方面：
一、檢察官原先起訴上訴人即被告乙○○、甲○○之犯罪範圍，
    除上開未經許可製造其他可發射子彈具有殺傷之改造手槍犯
    行外，另亦起訴被告甲○○犯有轉讓第2級毒品甲基安非他
    命犯行。原審就被告乙○○、甲○○所犯共同未經許可製造
    其他可發射子彈具有殺傷之改造手槍犯行，分別判處被告乙
    ○○有期徒刑8年併科罰金新台幣15 萬元，被告甲○○有期
    徒刑7年4月併科罰金新台幣12萬元；另被告甲○○所犯轉讓
    第2級毒品甲基安非他命犯行，則判處有期徒刑10月，並定
    執行刑為有期徒刑8年併科罰金新台幣12萬元。檢察官並未
    提起上訴，而被告乙○○、甲○○就原判決全部上訴，然被
    告甲○○於95年9月28日本院行準備程序時，就轉讓第2級毒
    品甲基安非他命部分撤回上訴（見本院95年9月28日準備程
    序筆錄），因此本院依法僅能就被告乙○○、甲○○上開未
    經許可製造其他可發射子彈具有殺傷力之改造手槍犯行部分
    為審理，合先敘明。
二、被告乙○○、甲○○及指定辯護人於本院95年9月28日行準
    備程序時，對二名被告於警詢陳述及警方搜索扣押所得證據
    之證據能力，業已表明無意見（見本院95年9月28日準備程
    序筆錄）。而觀諸卷內二名被告於警詢時之陳述，相互間固
    屬傳聞證據，惟本院審酌上開證據資料製作時之情況，尚查
    無違法不當及證明力明顯過低之瑕疵，且認為以之作為證據
    應屬適當，且二名被告亦未於本院言詞辯論終結前聲明異議
    ，爰依刑事訴訟法第159條之5第1項、第2項規定，認卷內二
    名被告於警詢時之陳述有證據能力；又警方係持原審法院核
    發之搜索票前往台北縣樹林市○○街74號3樓處搜索，此有
    搜索票影本在卷可查（見94年度偵字第12374號卷第41頁）
    ，其搜索範圍除上開處所外，且包括刑事訴訟法第122條第1
    項所定「必要時包括被搜索人之身體、物件」等，此經原審
    法院搜索票註記甚明，是即便未事先註記得搜索之物件為何
    ，亦得於必要時搜索被搜索人之物件；而證人即本案執行搜
    索警員江明松於原審法院審理中具結證稱：「我們組長問被
    告二人車子在何處，有無其他的槍，被告甲○○才帶我們到
    停車場，交出鑰匙開啟該車，並指出槍枝藏放位置在座墊下
    方，我們遂上前起出扣案槍彈」等語（見原審94年度訴字第
    2203號卷第185、186、187頁），足見警方人員係於上址查
    獲大批槍彈，並當場逮捕被告二人，始繼續偵查被告相關交
    通工具內是否藏有犯罪事證，足見上開搜索乃有其必要性，
    因此該搜索並未逾越搜索票所核准之範圍，並無違法搜索可
    言，從而自車號0496-KC號自小客車內所扣得之槍彈，亦有
    證據能力，合先敘明。
貳、實體方面：
一、訊據被告乙○○於本院固坦承，上開分批購得可供改造之模
    型槍、子彈半成品及如附表三編號7所示鐵管等零件後，自
    93年9月間某日起起至94年7月17日止，在上開台北縣樹林市
    ○○街74號3樓住處，再以如附表三編號1至6所示之電鑽、
    虎口鉗、研磨機等工具，連續或以換裝金屬槍管、或以車通
    槍管內阻鐵之方式，先後製造成可發射子彈具有殺傷力之如
    附表一所示編號1至12之改造手槍共12支，及將購得之子彈
    半成品，先後加填火藥製造成如附表二所示具殺傷力之土造
    子彈共60顆，及警方於94年7月17日8時30分許，扣得如附表
    一所示之槍枝、如附表二所示子彈，及供其改造上述槍彈使
    用之如附表三所示工具等物（見本院95年9月28日準備程序
    筆錄，本院95年11月2日審判程序筆錄），然辯稱僅伊一人
    改造，其弟甲○○並未參與改造云云；訊據被告甲○○於本
    院審理中則矢口否認有何改造槍枝、子彈犯行，並辯稱伊僅
    購買未具殺傷力之空氣槍，其並未與兄乙○○一同購買具殺
    傷力之上開槍枝、子彈之半成品，更未與參與改造，係其兄
    乙○○一人改造云云。
二、經查：
  (1)警方於94年7月17日8時30分許，扣得如附表一所示槍枝及如
    附表二所示子彈，經送內政部警政署刑事警察局鑑定結果，
    ，如附表一編號1至12所示之12支槍枝為可發射子彈具有殺
    傷力之改造手槍，而如附表一編號13至31所示之槍枝不具殺
    傷力（具殺傷力與否詳如如附表一鑑定結果欄所示），另如
    附表二所示子彈中，具殺傷力之子彈共有60顆（已試射5顆
    ，剩55顆），不具殺傷力之子彈則有20顆（具殺傷力與否詳
    如附表二所示），此有該局94年7月19日刑鑑字第094011012
    0號槍彈鑑定書及94年9月5日刑鑑字第0940116852號槍彈鑑
    定書分別附卷可佐（見94年度偵字第12374號卷自第53頁至
    第61頁及自第124頁至第127頁）。
  (2)上開具殺傷力之槍枝、子彈係由被告乙○○、甲○○二人，
    分批購得可供改造之模型槍、子彈半成品及如附表三編號7
    所示鐵管等零件後，再由其二人，以其等共有如附表三編號
    1至6所示之電鑽、虎口鉗、研磨機等工具，連續在上址或以
    換裝金屬槍管、或以車通槍管內阻鐵之方式，先後製造成可
    發射子彈具有殺傷力之如附表一編號1至12所示之12支改造
    手槍，及將購得之子彈半成品先後加填火藥製造成如附表二
    所示具殺傷力之60顆土造子彈之事實，業經被告乙○○於接
    受警方詢問時，自承扣案之槍枝、子彈之半成品，為其兄弟
    二人共同購買，其曾將半成品改造，改造後其兄弟二人共同
    試射（見94年度偵字第12374號卷第9、10頁）；被告甲○○
    於接受警方詢問時，自承扣案之槍枝、子彈為其兄弟二人共
    有，主要由其兄乙○○改造，伊也會改一點點，伊有去試射
    過，伊看其兄乙○○改造，所以也學會（見94年度偵字第12
    374號卷第21、22、26頁）；被告乙○○於94年7月20日接受
    檢察官訊問時，稱扣案之槍枝、子彈之半成品，為其兄弟二
    人共同購買（見94年度偵字第12374號卷第89頁）；被告甲
    ○○於94年7月20日接受檢察官訊問時，稱扣案之槍枝、子
    彈之半成品，為其兄弟二人共同購買，及「（你有無一起改
    造？）因為我們住在一起，多少會改一點。」（見94年度偵
    字第12374號卷第85頁）；被告乙○○於94年7月29日接受檢
    察官訊問時，稱「大部分都是我在改造的」（見94年度偵字
    第12374號卷第114頁）；被告甲○○於94年7月29日接受檢
    察官訊問時，稱「我去幫忙買需要之零件」（見94年度偵字
    第12374號卷第114頁）；被告甲○○於94年11月2日原審自
    承，「零件確實是乙○○要我去買的」（見原審94年度度訴
    字第2203號卷第94頁）等語在卷，且互核相符；此外又有如
    附表一編號1至12所示具殺傷力之12支改造手槍（均各含彈
    匣1 個），及如附表二所示具殺傷力之60顆土造子彈（已試
    射5 顆，剩55顆），暨如附表三編號1至6所示工具扣案可資
    佐證；且再參酌如前述被告乙○○於本院自承，分批購得扣
    案之槍枝、子彈之半成品，再連續或以換裝金屬槍管、或以
    車通槍管內阻鐵之方式，先後製造成可發射子彈具有殺傷力
    之如附表一所示編號1至12之12支改造手槍，及將購得之子
    彈半成品，先後加填火藥製造成如附表二所示具殺傷力之60
    顆土造子彈等情以觀，足見如附表一編號1至12所示具殺傷
    力之12支改造手槍及如附表二所示具殺傷力之60顆土造子彈
    ，確係二名被告所共同改造之事實，堪以認定，由於二名被
    告既然先共同購買槍枝、子彈之半成品，再共同改造，進而
    共同試射，足認二名被告對上開改造之行為，具有共同犯意
    聯絡無訛。據此足見，二名被告於接受警方詢問及接受檢察
    官訊問時之自白與事實相符，堪以採信。被告甲○○於本院
    有關未與參與改造之辯解，顯係卸責之詞，委無可取；另被
    告乙○○於本院有關由其一人改造，其弟甲○○未與參與改
    造之辯解，則係基於兄弟之情，迴護被告甲○○之詞，亦不
    足採信。
三、綜上，本件事證明確，二名被告上開犯行，足堪認定，均應
    予論罪科刑。
四、核二名被告所為，均係犯槍砲彈藥刀械管制條例第8條第1項
    之未經許可製造可發射子彈具有殺傷力之改造手槍罪，及同
    條例第12條第1項之未經許可製造子彈罪。二名被告之未經
    許可持有可發射子彈具有殺傷力之改造手槍及未經許可持有
    子彈之低度行為，均分別為其等未經許可製造可發射子彈具
    有殺傷力之改造手槍及未經許可製造子彈之高度行為所吸收
    ，均不另論罪。二名被告分別各多次或以換裝金屬槍管、或
    以車通槍管內阻鐵方式製造改造手槍，及各多次以加填火藥
    製造土造子彈之犯行，均時間緊接，且構成要件相同，顯係
    基於概括犯意為之。二名被告犯罪後，刑法第56條連續犯、
    第28條共同正犯、第42條易服勞役及第38條沒收等規定，於
    95年1月7日修正，其中刑法第56條連續犯並刪除，業於95年
    7月1日施行，此修正雖非犯罪構成要件之變更，但顯已影響
    行為人刑罰之法律效果，自屬法律有變更，依新法第2條第1
    項規定，比較刑法修正前後規定結果，另修正後之第28條共
    同正犯及第38條沒收等規定，並未較修正前刑法第28條共同
    正犯及第38條沒收等規定有利於被告，另修正後刑法既無連
    續犯規定，自亦以修正前刑法第56條連續犯有利於被告，從
    而二名被告基於概括犯意所為未經許可製造可發射子彈具有
    殺傷力之改造手槍犯行，及未經許可製造子彈犯行，應各依
    修正前刑法第56條連續犯規定，各論以一罪。二名被告各以
    一製造行為犯上開連續未經許可製造可發射子彈具有殺傷力
    之改造手槍及連續製造子彈二罪，均為一行為觸犯數罪名之
    想像競合犯，應各從較重之連續未經許可製造可發射子彈具
    有殺傷力之改造手槍罪處斷。起訴書認二名被告所犯上開2
    罪名，係數罪應分論併罰，尚有未洽。被告乙○○、甲○○
    就上開未經許可製造可發射子彈具有殺傷力之改造手槍罪及
    未經許可製造子彈罪，有犯意聯絡及行為分擔，應依修正前
    刑法第28條規定論以共同正犯。至於修正後之刑法第42條易
    服勞役規定，較修正前刑法第42條易服勞役規定有利於被告
    ，是二名被告上開犯行，有關易服勞役部分，應適用修正後
    之刑法第42條規定，特此敘明。
五、原審以被告事證明確，予以論罪科刑，固非無見，惟如前述
    上開刑法第28條、第56條、第42條及第38條等規定業已修正
    ，因其中刑法第42條屬易刑處分規定，比較修正前後結果，
    修正後刑法第42條規定，較修正前刑法第42條規定有有利於
    被告，對二名被告之易服勞役折算標準，自應適用修正後刑
    法第42條規定（最高法院95年5月23日刑事庭會議內容參照
    ），原判決就二名被告之易服勞役折算標準，竟適用修正前
    刑法第42條規定，難謂適法，尚有未洽；又二名被告所改造
    之如附表二編號4所示具殺傷力之土造子彈，於試射前為9顆
    ，試射2顆，但原判決卻認定為試射前為7顆，試射2顆，與
    事實不符，亦有未洽。被告乙○○上訴意旨，以原審量刑過
    重，指摘原判決不當，請求撤銷原判決等語，及被告甲○○
    上訴意旨，否認犯罪，認原審就此部分竟仍予論罪，指摘原
    判決不當，請求撤銷原判決等語，雖均無理由，然如前述，
    原判決關於未經許可製造可發射子彈具有殺傷力改造手槍部
    分，既有上開可議之處，自應由本院將原判決關於未經許可
    製造可發射子彈具有殺傷力之改造手槍部分撤銷，另為適法
    之諭知。而既然原判決關於未經許可製造可發射子彈具有殺
    傷力之改造手槍部分，業已撤銷，則原判決關於被告甲○○
    執行刑部分，亦失所附麗，亦應併予撤銷。爰審酌被告乙○
    ○曾因違反槍砲彈藥刀械管制條例案件，經臺灣臺東地方法
    院判處罰金1000元確定，於87年3月12日執行完畢，被告甲
    ○○則因違反麻醉藥品管理條例案件，經原審法院判處有期
    徒刑3月確定，於87年6月15日執行完畢，此有本院被告前案
    紀錄表附卷可參，其等竟再基於興趣而改造槍彈之犯罪、動
    機、目的，及其製造之改造手槍及子彈，數量甚多，對於他
    人之生命、身體形成潛在威脅，並害及整體秩序與生活安全
    ，所幸被告二人並未將製造完成之改造手槍及子彈以販售之
    方式流出市面，亦未供作犯罪使用等犯罪所生危害程度，暨
    被告乙○○參與改造之程度較被甲○○為高，及其等犯罪後
    態度等一切情狀，分別量處如主文第2項、第3項所示之刑，
    且就罰金部分，均依修正後刑法第42條第3款前段規定，諭
    知易服勞役折算標準，以示懲儆。至於被告甲○○所犯業已
    確定之轉讓第2級毒品甲基安非他命罪部分（即原審判處有
    期徒刑10月部分），因不在本院審理範圍，本院自不能將被
    告甲○○所犯未經許可製造可發射子彈具有殺傷力之改造手
    槍罪與已確定之轉讓第2級毒品罪，於本件另定執行刑，附
    此敘明。
六、扣案之如附表一編號1至12所示具殺傷力之改造手槍共12支
    ，及如附表二所示具殺傷力之土造子彈共55顆，屬違禁物，
    而警方同時扣案之如附表一編號1至12所示改造手槍之彈匣
    12 個，則為如附表一編號1至12所示改造手槍之從物，是如
    附表一編號1至12所示具殺傷力之12支改造手槍及彈匣12個
    ，暨如附表二所示具殺傷力之55顆土造子彈，均應依修正前
    刑法第38條第1項第1款之規定宣告沒收。至於如附表二所示
    原來具殺傷力之60顆土造子彈中已試射之5顆（即如附表二
    編號2所示1顆，編號3所示2顆，編號4所示2顆），因已試射
    滅失，喪失殺傷力，是勿庸宣告沒收。另扣案之如附表三編
    號1至6所示工具，為二名被告所共有，且供改造上述槍彈使
    用，此據二名被告於偵查中供承載在卷，應依修正前刑法第
    38 條第1項第2款之規定宣告沒收。至於扣案之如附表一編
    號13 至31所示槍枝，不具殺傷力，而如附表二所示不具殺
    傷力之20顆土造子彈，雖均為二名被告所共有，但既然不具
    殺傷力，自非違禁物，另如附表三編號7所示鐵管，雖亦均
    為二名被告所共有，但尚未經被告改造，仍屬普通鐵管，亦
    非違禁物，因此此等物品，均勿庸宣告沒收，特此敘明。
據上論結，應依刑事訴訟法第369條第1項前段、第364條、第299
第1項前段，槍砲槍彈刀械管制條例第8條第1項、第12條第1項，
刑法第2條第1項前段、第55條、第42條第3項前段，修正前刑法
第11條前段、第28條、第56條、第38條第1項第1款、第2款，判
決如主文。
本案經檢察官張啟彬到庭執行職務。
中    華    民    國    95    年    11    月    16    日
                  刑事第十六庭審判長法  官  葉騰瑞
                                    法  官  莊明彰
                                    法  官  黃俊明
以上正本證明與原本無異。
如不服本判決，應於收受送達後十日內向本院提出上訴書狀，其
未敘述上訴之理由者並得於提起上訴後十日內向本院補提理由書
（均須按他造當事人之人數附繕本）。
                                    書記官  廖婷璇
中    華    民    國    95    年    11    月    16    日
附錄：本案論罪科刑法條全文
槍砲彈藥刀械管制條例第8條第1項
未經許可，製造、販賣或運輸鋼筆槍、瓦斯槍、麻醉槍、獵槍、
空氣槍或第4條第1項第1款所定其他可發射金屬或子彈具有殺傷
力之各式槍砲者，處無期徒刑或5年以上有期徒刑，併科新臺幣1
千萬元以下罰金。
槍砲彈藥刀械管制條例第12條第1項
未經許可，製造、販賣或運輸子彈者，處1年以上7年以下有期徒
刑，併科新台幣500萬元以下罰金。
附表一
 ┌───┬────────┬────────────────┬─────┐
 │編號  │ 槍枝管制編號   │ ?????鑑定結果             │具殺傷力否│
 ├───┼────────┼────────────────┼─────┤
 │1     │0000000000      │認係由仿WALTHER 廠PPK/S 型半自動│   是     │
 │      │                │手槍製造之玩具手槍換裝土造金屬槍│          │
 │      │                │管而成之改造手槍，機械性能良好，│          │
 │      │                │可擊發適用之子彈，認具殺傷力。  │          │
 ├───┼────────┼────────────────┼─────┤
 │2     │0000000000      │認係由仿FN廠1910型半自動手槍製造│   是     │
 │      │                │之金屬玩具手槍，換裝土造金屬槍管│          │
 │      │                │及土造金屬滑套改造而成之改造手槍│          │
 │      │                │，機械性能良好，可擊發適用之子彈│          │
 │      │                │，認具殺傷力。                  │          │
 ├───┼────────┼────────────────┼─────┤
 │3     │0000000000      │認係由仿BERETTA 廠84型半自動手槍│   是     │
 │      │                │製造之玩具手槍換裝土造金屬槍管而│          │
 │      │                │成之改造手槍，機械性能良好，可擊│          │
 │      │                │發適用之子彈，認具殺傷力。      │          │
 ├───┼────────┼────────────────┼─────┤
 │4     │0000000000      │認係由仿BERETTA 廠M9型半自動手槍│   是     │
 │      │                │製造之玩具手槍車通槍管內阻鐵改造│          │
 │      │                │而成之改造手槍，機械性能良好，可│          │
 │      │                │擊發適用之子彈，認具殺傷力。    │          │
 ├───┼────────┼────────────────┼─────┤
 │5     │0000000000      │認係由仿BERETTA 廠84型半自動手槍│   是     │
 │      │                │製造之玩具手槍換裝土造金屬槍管而│          │
 │      │                │成之改造手槍，機械性能良好，可擊│          │
 │      │                │發適用之子彈，認具殺傷力。      │          │
 ├───┼────────┼────────────────┼─────┤
 │6     │0000000000      │認係由仿WALTHER 廠PPK/S 型半自動│   是     │
 │      │                │手槍製造之玩具手槍換裝土造金屬槍│          │
 │      │                │管而成之改造手槍，經檢視，雖欠缺│          │
 │      │                │保險鈕，但不影響擊發功能，仍可供│          │
 │      │                │擊發適用子彈使用，認具殺傷力。  │          │
 ├───┼────────┼────────────────┼─────┤
 │7     │0000000000      │認係由仿BERETTA 廠M9型半自動手槍│   是     │
 │      │                │製造之玩具手槍換裝土造金屬槍管而│          │
 │      │                │成之改造手槍，機械性能良好，可擊│          │
 │      │                │發適用之子彈，認具殺傷力。      │          │
 ├───┼────────┼────────────────┼─────┤
 │8     │0000000000      │認係由仿WALTHER 廠PPK/S 型半自動│   是     │
 │      │                │手槍製造之玩具手槍換裝土造金屬槍│          │
 │      │                │管而成之改造手槍，機械性能良好，│          │
 │      │                │可擊發適用之子彈，認具殺傷力。  │          │
 ├───┼────────┼────────────────┼─────┤
 │9     │0000000000      │認係由仿WALTHER 廠PPK/S 型半自動│   是     │
 │      │                │手槍製造之玩具手槍換裝土造金屬槍│          │
 │      │                │管而成之改造手槍，機械性能良好，│          │
 │      │                │可擊發適用之子彈，認具殺傷力。  │          │
 ├───┼────────┼────────────────┼─────┤
 │10    │0000000000      │認係由仿FN廠1910型半自動手槍製造│   是     │
 │      │                │之金屬玩具手槍，換裝土造金屬槍管│          │
 │      │                │改造而成之改造手槍，機械性能良好│          │
 │      │                │，可擊發適用之子彈，認具殺傷力。│          │
 ├───┼────────┼────────────────┼─────┤
 │11    │0000000000      │認係由仿HIGH STANDARD 雙管手槍製│   是     │
 │      │                │造之玩具手槍車通槍管內阻鐵後，於│          │
 │      │                │槍管加裝金屬襯管改造而成之改造手│          │
 │      │                │槍，機械性能良好，可擊發適用之子│          │
 │      │                │彈，認具殺傷力。                │          │
 ├───┼────────┼────────────────┼─────┤
 │12    │0000000000      │認係由仿轉輪手槍製造之玩具手槍車│   是     │
 │      │                │通槍管及轉輪彈倉內阻鐵而成之改造│          │
 │      │                │手槍，機械性能良好，可擊發適用之│          │
 │      │                │子彈，認具殺傷力。              │          │
 ├───┼────────┼────────────────┼─────┤
 │13    │0000000000      │為仿WALTHER廠PPK/S型辦自動手槍製│   否     │
 │      │                │造之玩具手槍，槍管內具阻鐵，無法│          │
 │      │                │供發射彈丸使用，不具殺傷力。    │          │
 ├───┼────────┼────────────────┼─────┤
 │14    │0000000000      │為仿BERETTA 廠半自動手槍製造之玩│   否     │
 │      │                │具手槍，槍管內具阻鐵無法供發射彈│          │
 │      │                │丸使用，依現狀，認不具殺傷力。  │          │
 ├───┼────────┼────────────────┼─────┤
 │15    │0000000000      │為仿BERETTA 廠84型半自動手槍製造│   否     │
 │      │                │之玩具手槍，槍管內具阻鐵無法供發│          │
 │      │                │射彈丸使用，依現狀，認不具殺傷力│          │
 │      │                │。                              │          │
 ├───┼────────┼────────────────┼─────┤
 │16    │0000000000      │為仿CLOCK 廠27型半自動手槍製造之│   否     │
 │      │                │玩具手槍之金屬槍身、滑套等零件。│          │
 ├───┼────────┼────────────────┼─────┤
 │17    │0000000000      │為仿CLOCK 廠27型半自動手槍製造之│   否     │
 │      │                │玩具手槍之金屬槍身、滑套及彈匣等│          │
 │      │                │零件。                          │          │
 ├───┼────────┼────────────────┼─────┤
 │18    │0000000000      │認係仿COLT廠半自動手槍外型製造之│   否     │
 │      │                │玩具手槍，以填充氣體為發射動力，│          │
 │      │                │經試射，其機械性能損壞，無法供發│          │
 │      │                │射彈丸使用，依現狀，認不具殺傷力│          │
 │      │                │。                              │          │
 ├───┼────────┼────────────────┼─────┤
 │19    │0000000000      │認係仿WALTHER 廠P99 型半自動手槍│   否     │
 │      │                │外型製造之玩具手槍，以填充氣體為│          │
 │      │                │發射動力，經試射，其機械性能損壞│          │
 │      │                │，無法供發射彈丸使用，依現狀，認│          │
 │      │                │不具殺傷力。                    │          │
 ├───┼────────┼────────────────┼─────┤
 │20    │0000000000      │認係仿HK廠半自動手槍外型製造之玩│   否     │
 │      │                │具手槍，以填充氣體為發射動力，經│          │
 │      │                │試射，其機械性能損壞，無法供發射│          │
 │      │                │彈丸使用，依現狀，認不具殺傷力。│          │
 ├───┼────────┼────────────────┼─────┤
 │21    │0000000000      │認係仿GLOCK廠半自動手槍外型製造 │   否     │
 │      │                │之玩具手槍，以填充氣體為發射動力│          │
 │      │                │，槍枝欠缺充氣裝置（彈匣），且其│          │
 │      │                │扳機功能損壞，無法供發射彈丸使用│          │
 │      │                │，依現狀，認不具殺傷力。        │          │
 ├───┼────────┼────────────────┼─────┤
 │22    │0000000000      │認係仿半自動手槍外型製造之玩具手│   否     │
 │      │                │槍，以填充氣體為發射動力，經試射│          │
 │      │                │，其機械性能損壞，無法供發射彈丸│          │
 │      │                │使用，依現狀，認不具殺傷力。    │          │
 ├───┼────────┼────────────────┼─────┤
 │23    │0000000000      │認係仿BERETTA 廠92FS型半自動手槍│   否     │
 │      │                │外型製造之玩具手槍，以填充氣體為│          │
 │      │                │發射動力，可發射直徑6MM 之彈丸，│          │
 │      │                │經試射，其彈丸發射動能甚微，依現│          │
 │      │                │狀，認不具殺傷力。              │          │
 ├───┼────────┼────────────────┼─────┤
 │24    │0000000000      │認係仿WALTHER廠P99型半自動手槍外│   否     │
 │      │                │型製造之玩具手槍，以壓縮彈簧為發│          │
 │      │                │射動力，可發射直徑約6MM 之彈丸，│          │
 │      │                │經試射，其彈丸發射動能甚微，依現│          │
 │      │                │狀，認不具殺傷力。              │          │
 ├───┼────────┼────────────────┼─────┤
 │25    │0000000000      │認係仿半自動手槍外型製造之玩具手│   否     │
 │      │                │槍，以壓縮彈簧為發射動力，經試射│          │
 │      │                │，其機械性能損壞，無法供發射彈丸│          │
 │      │                │使用，依現狀，認不具殺傷力。    │          │
 ├───┼────────┼────────────────┼─────┤
 │26    │0000000000      │認係仿S ＆W 廠半自動手槍外型製造│   否     │
 │      │                │之玩具手槍，以小型高壓氣體鋼瓶內│          │
 │      │                │氣體為發射動力，可發射直徑約6MM │          │
 │      │                │之彈丸，經實際試射3 次結果，測得│          │
 │      │                │鋼珠發射速度分為74、66、56公尺/ │          │
 │      │                │秒，計算其動能分為2.41、1.92、1.│          │
 │      │                │38焦耳，換算其單位面積動能分為8.│          │
 │      │                │52、6.78、4.88焦耳/ 平方公分。依│          │
 │      │                │日本科學警察研究所知研究結果，彈│          │
 │      │                │丸單位面積動能達20焦耳/ 平方公分│          │
 │      │                │，始足以穿入人體皮肉層。        │          │
 ├───┼────────┼────────────────┼─────┤
 │27    │0000000000      │認係空氣手槍，以小型高壓氣體鋼瓶│   否     │
 │      │                │為發射動力，槍枝扳機損壞。且欠缺│          │
 │      │                │槍機拉柄，經裝填氣瓶後亦嚴重漏氣│          │
 │      │                │，無法供發射彈丸使用，依現狀，認│          │
 │      │                │不具殺傷力。                    │          │
 ├───┼────────┼────────────────┼─────┤
 │28    │0000000000      │認係槍型打火機。                │   否     │
 ├───┼────────┼────────────────┼─────┤
 │29    │0000000000      │認係仿HK廠來復槍外型製造之玩具空│   否     │
 │      │                │氣長槍，以電能驅動馬達帶動活塞壓│          │
 │      │                │縮氣體為發射動力，經檢視，槍枝欠│          │
 │      │                │缺電能，無法供發射彈丸使用，依現│          │
 │      │                │狀，認不具殺傷力。              │          │
 ├───┼────────┼────────────────┼─────┤
 │30    │0000000000      │認係仿COLT廠外槍外型製造之玩具空│   否     │
 │      │                │氣長槍，以電能驅動馬達帶動活塞壓│          │
 │      │                │縮氣體為發射動力，可發射直徑約6M│          │
 │      │                │M 之彈丸，經試射，其彈丸發射動能│          │
 │      │                │甚微，依現狀，認不具殺傷力。    │          │
 ├───┼────────┼────────────────┼─────┤
 │31    │0000000000      │認係仿IMI 廠衝鋒槍外型製造之玩具│   否     │
 │      │                │空氣衝鋒槍，研判以填充氣體為發射│          │
 │      │                │動力，經檢視，槍枝欠缺儲氣裝置，│          │
 │      │                │無法供發射彈丸使用，依現狀，認不│          │
 │      │                │具殺傷力。                      │          │
 └───┴────────┴────────────────┴─────┘
附表二
┌──┬────────┬────────────┬───┬──────┐
│編號│扣案子彈名稱    │   是否具殺傷力         │扣案  │應沒收數量  │
│    │                │                        │數量  │            │
├──┼────────┼─────┬──────┼───┼──────┤
│    │改造九０子彈，經│具殺傷力  │36顆（均為具│ 53顆 │36顆        │
│    │鑑驗結果，其中51│          │8.8MM 金屬彈│      │            │
│1   │顆為具直徑約8.8M│          │頭之土造子彈│      │            │
│    │M 金屬彈頭之土造│          │）          │      │            │
│    │子彈，另2顆為具 ├─────┼──────┤      │            │
│    │徑約8.7MM 金屬彈│          │17顆（其中2 │      │            │
│    │頭之土造子彈。  │不具殺傷力│顆為8.7MM 金│      │            │
│    │                │          │屬彈頭者，另│      │            │
│    │                │          │15顆為8.8MM │      │            │
│    │                │          │金屬彈頭者）│      │            │
├──┼────────┼─────┴──────┼───┼──────┤
│    │改造九０子彈，經│均具殺傷力，然其中1 顆業│ 4顆  │3顆         │
│    │鑑驗結果，為直徑│經試射而滅失，已不具殺傷│      │            │
│2   │約9.0MM金屬彈頭 │力。                    │      │            │
│    │之土造子彈。    │                        │      │            │
│    │                │                        │      │            │
├──┼────────┼─────┬──────┼───┼──────┤
│    │改造八釐米子彈，│具殺傷力  │11顆（其中2 │ 13顆 │9顆         │
│    │經鑑驗結果，為具│          │顆業經試射滅│      │            │
│3   │直徑8.0MM 金屬彈│          │失，已不具殺│      │            │
│    │頭之土造子彈。  │          │傷力）      │      │            │
│    │                ├─────┼──────┤      │            │
│    │                │不具殺傷力│2顆         │      │            │
├──┼────────┼─────┼──────┼───┼──────┤
│    │改造半成品子彈，│具殺傷力  │9顆（其中2顆│      │7顆         │
│    │經鑑驗結果，即具│          │業經試射滅失│      │            │
│4   │直徑8.0MM 金屬彈│          │，已不具殺傷│10顆  │            │
│    │頭之土造子彈。  │          │力）        │      │            │
│    │                ├─────┼──────┤      │            │
│    │                │不具殺傷力│1顆         │      │            │
└──┴────────┴─────┴──────┴───┴──────┘
附表三
┌──┬───────┬───┐
│編號│名    稱      │ 數量 │
├──┼───────┼───┤
│1   │手提電鑽      │ 2支?│
├──┼───────┼───┤
│2   │虎口鉗        │ 1台  │
├──┼───────┼───┤
│3   │研磨機        │ 3台  │
├──┼───────┼───┤
│4   │瓦斯噴燈      │ 1台  │
├──┼───────┼───┤
│5   │電鑽          │ 1台  │
├──┼───────┼───┤
│6   │油標卡尺      │ 1支  │
├──┼───────┼───┤
│7   │鐵管          │ 11支 │
└──┴───────┴───┘


司法院資訊處製作；財團法人民間司法改革基金會備份。
